臺灣高等法院臺南分院刑事裁定
111年度抗字第540號
抗  告  人  
即 受 刑人  劉立偉



上列抗告人因撤銷緩刑案件，不服臺灣臺南地方法院中華民國11
1年6月20日裁定(111年度撤緩字第111號)，提起抗告，本院裁定
如下：
    主  文
抗告駁回。
    理  由
一、抗告意旨略以：由於個人因素未在規定時間內完成該執行勞
    役實屬抱歉，本人非常尊重該庭判決，絕無抱存任何僥倖心
    態。當時正處於工作高峰期間，我也剛好有幸受到老闆青睞
    ，擔任現場作業管理一職，才想先把工作穩定下來，加上本
    人弟弟當初在金錢方面積欠一筆不小金額，靠媽媽、哥哥、
    還有我在償還，所以我才會一直放不下工作，深怕加重家裡
    負擔。再加上前陣子弟弟因車禍導致腳骨斷裂，在家修養近
    3個月，使家裡經濟狀況有點緊迫，現在家裡、工作各方面
    都已經較為穩定，請再給一次機會，保證在規定時間內完成
    云云。
二、按緩刑宣告，得斟酌情形，命犯罪行為人向指定之政府機關
    、政府機構、行政法人、社區或其他符合公益目的之機構或
    團體，提供40小時以上240小時以下之義務勞務；受緩刑之
    宣告而有違反刑法第74條第2項第1款至第8款所定負擔情節
    重大者，足認原宣告之緩刑難收其預期效果，而有執行刑罰
    之必要者，得撤銷其宣告，刑法第74條第2項第5款、第75條
    之1第1項第4款分別定有明文。又考其立法意旨略以：修正
    條文第74條第2項增列法院於緩刑期間內，得命犯罪行為人
    於緩刑期內應遵守之事項（例如向被害人支付相當數額、向
    公庫支付一定之金額、接受精神、心理輔導、提供義務勞務
    或其他為預防再犯之事項），明定違反該條所定事項情節重
    大者，得撤銷其緩刑宣告，以期周延，且本條採用裁量撤銷
    主義，賦與法院撤銷與否之權限，實質要件即以「足認原宣
    告之緩刑難收其預期效果，而有執行刑罰之必要」，供作審
    認之標準。至於所謂「情節重大」，係指受判決人顯有履行
    負擔之可能，而隱匿或處分其財產、故意不履行、無正當事
    由拒絕履行或顯有逃匿之虞等情事而言，亦即應從受刑人是
    否自始真心願意接受緩刑所附帶之條件、於緩刑期間是否已
    誠摯盡力履行條件、是否有生活或經濟上突發狀況致無履行
    負擔之可能、抑或有履行可能卻故意不履行、無正當事由拒
    絕履行或顯有逃避履行之虞等節，依比例原則加以衡量。
三、經查：
（一）抗告人即受刑人前因違反臺灣地區與大陸地區人民關係條
      例等案件，經臺灣高雄地方法院以107年度訴字第618號判
      決判處有期徒刑1年6月，緩刑4年，緩刑期間付保護管束
      ，並應向檢察官指定之政府機關、政府機構、行政法人、
      社區或其他符合公益目的之機構或團體提供200小時之義
      務勞務，而於109年8月12日確定（下稱原確定判決），其
      緩刑期間至113年8月11日止等情，有原確定判決及臺灣高
      等法院被告前案紀錄表各1份在卷可稽。　
（二）原確定判決確定後，臺灣臺南地方檢察署（下稱臺南地檢
      署）即分案代為執行前開緩刑附條件及緩刑付保護管束事
      宜，並指定抗告人應自109年8月12日起，向指定執行義務
      勞務機構即財團法人臺南市私立天主教伯利恆社會福利基
      金會（下稱伯利恆基金會）報到並履行緩刑附條件之200
      小時義務勞務，其應履行上開義務勞務完畢之訖日為111
      年4月30日，經抗告人簽名表示瞭解並同意充分配合，乃
      簽署緩刑附帶應履行義務勞務人應行注意事項具結書，有
      上開具結書1份附卷可按，則抗告人對其必須於111年4月3
      0日前完成緩刑附條件之義務勞務200小時，若屆期未完成
      ，法院得依檢察官聲請，依法撤銷緩刑宣告一情應已知之
      甚詳。　　
（三）惟抗告人截至111年4月30日止（履行期間屆至時），僅履
      行義務勞務共135.5小時，尚餘64.5小時未履行完成等情
      ，有伯利恆基金會111年5月4日伯社字第111014號函暨所
      附義務勞務工作日誌、義務勞務執行手冊各1份附卷可稽
      。期間，臺南地檢署觀護人並於109年11月12日、110年1
      月8日、110年2月9日、110年3月25日、111年3月2日、111
      年4月1日多次發函通知抗告人應盡速前往勞務機構履行義
      務勞務，如逾期未履行完成，將聲請撤銷緩刑宣告，亦均
      有函文及送達證書等在卷可參。以上各情，並經本院核閱
      臺南地檢署109年度執護勞助字第28號觀護卷宗無訛。足
      見抗告人確有未依限履行完成前揭義務勞務，而違反原確
      定判決所定緩刑負擔之情，殆無疑義。
（四）本院審酌原確定判決所附緩刑條件之義務勞務為200小時
      ，如以義務勞務全日8小時計算，只需25日即可履行完畢
      ，則抗告人於上開履行期間內，僅需妥善平均分配，即可
      順利完成該義務勞務之時數，並無執行期限過苛之情形，
      亦不甚影響抗告人之日常生活、工作情形，是抗告人應有
      於上開履行期間內完成履行上開緩刑負擔之可能，然抗告
      人僅提供135.5小時之義務勞務，且在長達1年8個月之履
      行過程中，臺灣臺南地方檢察署已先因疫情三級警戒延長
      履行期間3個月，再因抗告人陳報工作問題延長履行期間1
      個月，最後仍未能履行義務勞務完畢，且未能履行之時數
      占比非少，復未能提出任何無法履行完成義務勞務之具體
      事證，足見其顯有履行負擔之可能，卻一再拖延未能積極
      履行完成，自屬違反緩刑所附負擔之情節重大。況且抗告
      人所犯本案共同意圖營利而違反不得使大陸地區人民非法
      進入臺灣地區之規定罪，原確定判決考量抗告人並無前科
      ，乃予以宣告緩刑，並附加義務勞務等之負擔，使其能對
      社會有所回饋，並讓其於義務勞務期間內，藉由勞力之付
      出，思索自己行為之不當，促其改過自新，惟抗告人卻未
      能珍惜緩刑之寬典，漠視緩刑所定義務勞務之負擔，可見
      其並未因本案受刑事追訴而有深切省悟之體現。基上而言
      ，已足認原確定判決對抗告人所宣告之緩刑難收其預期效
      果，而有執行刑罰之必要。
（五）綜上所述，抗告人違反緩刑宣告所定負擔之情節重大，原
      確定判決所宣告之緩刑顯然難收預期之效，自有執行刑罰
      之必要。準此，檢察官據以聲請撤銷抗告人上開緩刑之宣
      告，洵屬有據。
四、從而，原審依檢察官之聲請，依刑法第75條之1第1項第4款
    規定，撤銷抗告人即受刑人於臺灣高雄地方法院以107年度
    訴字第618號案件中所受之緩刑宣告，合於法律規定及比例
    原則，並無違法或不當。抗告人徒以其個人工作及弟弟負債
    等因素作為無法履行之理由，提起抗告，請求本院撤銷原審
    裁定，給予其再次履行的機會云云，並無理由，應予駁回。
五、依刑事訴訟法第412條，裁定如主文。　　　　　
中　　華　　民　　國　　111 　年　　7 　　月　　26　　日
                  刑事第四庭    審判長法  官  郭玫利
                                      法  官  陳金虎
                                      法  官  林臻嫺
以上正本證明與原本無異。
不得再抗告。
　　　　　　　　　　　　　　　　　　　書記官  劉素玲
中　　華　　民　　國　　111 　年　　7 　　月　　26　　日